臺灣臺中地方法院刑事判決
111年度易字第285號
公  訴  人  臺灣臺中地方檢察署檢察官
被      告  趙國興



上列被告因妨害自由案件，經檢察官提起公訴（111年度偵緝字
第216號），本院判決如下：
    主    文
趙國興犯恐嚇危害安全罪，處拘役伍拾日，如易科罰金，以新臺
幣壹仟元折算壹日。
    犯罪事實
一、趙國興因租用其住處即門牌號碼臺中市○○區○○路000巷0號地
    下室停車位費用未繳，經管理委員會收回車位並安排予他車
    停放。民國110年5月3日晚上7時10分許，趙國興駕駛車牌號
    碼000-0000號自用小客車，進入上開停車場後，發現前所租
    用車位已遭他人停放，竟心生不滿，除取出手機對該車輛拍
    照外，欲上車找管理人員理論。適社區值班警衛趙文昇見狀
    ，遂以步行方式，由地下道車道入口前往趙國興車輛所在位
    置，欲對趙國興進行勸導。詎趙國興竟基於恐嚇危害安全之
    犯意，先於地下室區域駕駛車輛快速朝趙文昇方向前進，作
    勢撞及趙文昇，使趙文昇心生畏懼，立即閃躲至地下道車道
    之旁側，以免遭上述車輛撞擊。趙國興隨後復連續口出多次
    「幹你娘」、「臭雞掰」等辱罵言語（妨害名譽部分未據告
    訴），隨之將上開車輛駛至一樓停車場車道口處停駛，等待
    趙文昇步行至該處，接續上開犯意，再持可為兇器之電擊棒
    乙支，擋住趙文昇去路，並於趙文昇與之對話時，不斷揮舞
    ，作勢欲以該兇器毆打趙文昇，以此加害身體之事恐嚇趙文
    昇，使其心生畏懼，致生危害於安全。
二、案經趙文昇訴由臺中市政府警察局烏日分局報告臺灣臺中地
    方檢察署檢察官偵查起訴。
    理    由
一、程序及證據能力部分：
  ㈠按法院認為應科拘役、罰金或應諭知免刑或無罪之案件，被
    告經合法傳喚無正當理由不到庭者，得不待其陳述逕行判決
    ，刑事訴訟法第306條定有明文。查，本院傳喚被告趙國興
    於111年4月20日行審理程序，該傳票同年3月14日送達於被
    告住所；於同年月16日寄存送達於被告居所，而被告未於審
    理期日到場，亦未陳明有何不能到場之正當理由，此有本院
    送達證書、刑事案件報到單在卷可憑，爰依上揭規定，不待
    被告陳述，逕行判決。
  ㈡本判決下述所引用被告以外之人於審判外之供述證據，檢察
    官迄本院言詞辯論終結前，就該等證據之證據能力未聲明異
    議，而被告則於本院審判期日無正當理由不到庭，顯放棄聲
    明異議之權，本院審酌上開供述證據資料製作時之情況，並
    無不當取供或證明力明顯過低之瑕疵，認以之作為證據應屬
    適當，依刑事訴訟法第159條之5規定，認均具有證據能力。
    而本案所引用之其餘非供述證據，並無證據證明係實施刑事
    訴訟程序之公務員違背法定程序所取得，依刑事訴訟法第15
    8條之4反面解釋，應認均具有證據能力，併此敘明。
二、認定犯罪事實所憑之證據及理由：
    被告經合法傳喚，無正當理由未到庭陳述。其於偵查中固坦
    承於上揭時間、地點，持電擊棒與告訴人趙文昇對質，惟矢
    口否認有何恐嚇犯行，辯稱：我沒有恐嚇他云云。然查：
  ㈠被告於上揭時間、地點，持電擊棒與告訴人對質等情，業據
    被告於警詢及偵查中坦承不諱（見偵卷第27-30頁、偵緝卷
    第63-64頁），核與證人即告訴人於警詢及偵查中之證述相
    符（見偵卷第31-35頁、第69-71頁），並有監視器錄影畫面
    翻拍照片5張在卷可佐（見真卷第47-49頁），此部分之事實
    首堪認定。
  ㈡次查，證人即告訴人於警詢及偵查中證稱：我於110年5月3日
    19時9分許，從管理室監視器看到被告在地下室停車場拍攝
    ，我就下去查看，被告當時在車上，看到我時就將車子掉頭
    ，那時候我走在車道中間，他車速很快往我的方向衝過來，
    我往旁邊閃避，我後來上到1樓中庭，被告就從駕駛座下來
    ，拿一把刀械朝我揮舞，我並沒有回應他，他後來就自己邊
    罵邊開車駛離。被告是我們大樓的住戶，前幾天我有告知他
    因為欠繳停車費，不能再停大樓的停車格，我因被告行為心
    生畏懼等語（見偵卷第31-35頁、第69-71頁）。參以現場監
    視器畫面擷圖，明確可見被告手持1電擊棒作勢朝告訴人揮
    舞等情（見偵卷第47-49頁），足以佐證告訴人前揭證述內
    容。再被告駕車作勢撞擊告訴人，及持電擊棒作勢朝告訴人
    揮舞，顯係以加害身體之方式恐嚇告訴人，一般人見此情形
    當會感到畏懼，自屬恐嚇無訛，被告犯行堪以認定。
  ㈢綜上所述，本案事證明確，應依法論科。
三、論罪科刑：
  ㈠核被告所為，係犯刑法第305條之恐嚇危害安全罪。被告先駕
    車作勢撞及告訴人，再持電擊棒作勢朝告訴人揮舞，係於密
    切接近之時間及地點，基於同一犯意接續為上開行為，各次
    行為之獨立性薄弱，難以強行分離，應論以接續之一罪。
  ㈡爰以行為人之責任為基礎，審酌被告不循正當管道解決糾紛
    ，以上開方式恐嚇告訴人，致其心生畏懼之犯罪手段、所生
    危害，及被告迄今仍未賠償告訴人所受損害之犯後態度，兼
    衡其智識程度、素行、生活狀況等一切情狀，量處如主文所
    示之刑，並諭知易科罰金之折算標準。
據上論斷，應依刑事訴訟法第299條第1項前段、第306條，刑法
第305條、第41條第1項前段，刑法施行法第1條之1第1項，判決
如主文。
本案經檢察官陳佞如提起公訴，檢察官李濂到庭執行職務。
中　　華　　民　　國　　111 　年　　 5 　　月　　4　　日
                  刑事第六庭    法  官  陳昱翔
以上正本證明與原本無異。
如不服本判決應於收受判決後20日內向本院提出上訴書狀，並應
敘述具體理由；其未敘述上訴理由者，應於上訴期間屆滿後20日
內向本院補提理由書（均須按他造當事人之人數附繕本）「切勿
逕送上級法院」。
告訴人或被害人如不服判決，應備理由具狀向檢察官請求上訴，
上訴期間之計算，以檢察官收受判決正本之日起算。 
                                書記官  陳筱惠
中　　華　　民　　國　　111 　年　 　5 　　月　　4  　日
附錄論罪科刑法條
刑法第305條
以加害生命、身體、自由、名譽、財產之事恐嚇他人，致生危害
於安全者，處2年以下有期徒刑、拘役或9千元以下罰金。